
```{r 'check_ps', include=FALSE}

user.name = 'ENTER A USER NAME HERE'
```

## Mindestlohn und Firmenprofitabilität: Eine interaktive Analyse

- Einführung .



## Exercise Inhaltsübersicht

1. Einführung in den Mindestlohn

2. Datenüberblick

3. Difference in Differences

4. Einordnung des Artikels

**Ideen**
Diagramm Variablenbeeinflussung


## Exercise 1 -- Einführung in den Mindestlohn

- Relevanz der Forschungsfrage
- Hintergrund der Mindestlohneinführung
- sic
- Vergleich zu anderen Staaten
- Wie werden Unternhemensgewinne definiert?
- Theoretisch mathematischer Hintergrund / Ausgangspunkt
  - Messung Unternehmensgewinne
  - Messung Mindestlohn

**Hintergrund der Einführung**
Quellen: FES 09/2007
Wie in Deutschland, wurden und werden Löhne teilweise durch Tarifverhandlungen festgelegt. Die Notwendigkeit der Einführung eines nationalen Mindestlohns wurde in Großbritannien durch den sinkenden Einfluss von Gewerkschaften gesehen. Haben im Jahr 1970 noch 80% der Arbeitnehmer von Tarifverträgen profitiert, sank dieser Anteil bis 2000 um 50 Prozentpunkte.
Mit einem Machtwechsel im britischen Unterhaus, hin zur sozialdemokratischen Labour-Partei, kommt es zur Veränderung in der Arbeitspolitik. Zum 1. April 1999 wird der nationale Mindestlohn eingeführt.

Quiz: Auf welche Höhe schätzen Sie den gesetzlichen Mindestlohn in Großbritannien zur Einführung 1999 (in Pfund)?

(1) 3.6
(2) 5.7
(3) 7.8

```{r eval=FALSE}
# Run line to answer the quiz above
answer.quiz("1.1")
```


Weiter gilt zu erwähnen, dass der nationale Mindestlohn (NMW) nicht die erste Art des Mindestlohns in Großbritannien war. Von 1909 bis zum Jahr 1993 an wurden gesetzliche Mindestlöhne durch *Wage Councils* innerhalb von Branchen bestimmt. 
Das Novum des NMW liegt in der Reichweite über alle Branchen hinweg. Ähnlich wie die *Wage Councils*, gibt die unabhängige Niedriglohnkommission (LPC) eine Empfehlung zur Mindestlohnhöhe. Von 1999 an wird die Lohnhöhe fortlaufend von der Niedriglohnkomission angepasst.


Quiz: Auf welche Höhe schätzen Sie den gesetzlichen Mindestlohn in Großbritannien im Jahr 2024 (in Pfund)?

(1) 9.11
(2) 11.22
(3) 14.44

```{r eval=FALSE}
# Run line to answer the quiz above
answer.quiz("1.2")
```
https://www.gov.uk/national-minimum-wage-rates



Quiz: Wie werden Lohnerhöhungen hauptsächlich gedeckt?

(1) Verkleinerung der Gewinnmarge
(2) Weitergabe an Verbraucher
(3) Effizienzsteigerung

```{r eval=FALSE}
# Run line to answer the quiz above
answer.quiz("2")
```

## Exercise 2 -- Datenüberblick

- Herkunft der Daten
- Ausgewogenheit der Daten
- Datensatz WERS
- Datensatz main (FAME (Financial Analysis Made Easy(135)))
  - Gesetzliche Verpflichtung
  - Auch Analyse kleinerer Unternehmen möglich (135)
  - Betrachtung von Firmen mit Geschäftsjahr April-März (Filter-Sample) (135)
- Labor Force Survey (136f.)
  - Arbeitsumfeld
  
- Relevante Variablen

**Aufgabe**: Lesen Sie den Datensatz 'main_fame.dta' mit der Funktion 'read_dta' ein und speichern Sie den Datensatz unter 'dat_main'. Führen Sie den Code aus, indem Sie "check" drücken.
```{r "3_1"}
#Datensatz einlesen

```


## Exercise 2.1 -- Schaubild / Wahl der Gruppen

Es soll überprüft werden, wie sich die Einführung des Mindestlohns auf die unterschiedlichen Einkommen ausgewirkt hat. 
Um die Veränderung des Lohns zum Vorjahr zu messen, muss der Datensatz zunächst für jedes einzelne Jahr aufgeteilt werden.

Zu Beginn wird erneut der Datensatz aus Aufgabe 2 eingelesen.

**Aufgabe**: Führen Sie den Code aus, indem Sie "check" drücken.
```{r "4_1"}
dat_main = read_dta('main_fame.dta')
```

Um die Veränderung der Löhne von Geschäftsjahr zu Geschäftsjahr herauszufinden, muss der Datensatz nach Jahren aufgeteilt werden. Das gelingt, indem für jedes Jahr ein eigener Datensatz erstellt wird. Dafür muss der bereits eingelesene Datensatz dat_main zunächst gefiltert werden.

**Aufgabe**: Wählen Sie die passende Variable für das leere Feld und überprüfen Sie Ihre Eingabe durch "check".
```{r "4_2"}
pcw95 = dat_main %>%
  filter(___ == 1995) %>%
  filter(avwage >= 3)

```

-#Wieso werden nur Werte für avwage >= 3 gewählt? Verfälschung der Ergebnisse? Was für Unternehmen sind betroffen(sic überprüfen)?

```{r "4_3"}
# Enter your code here.
```


Nun befinden sich in pcw95 alle Daten aus dat_main, die aus dem Jahr 1995 stammen. 
Neben der Unterscheidung in den Jahren sollen zudem die Unterschiede der Ausgangslöhne herauskristallisiert werden.
Dazu werden die Löhne in Perzentile aufgeteilt.

**Aufgabe**: Erstellen Sie einen Vektor "percent95", der die logarithmierten Durchschnittslöhne in 100 Perzentile aufteilt. Nutzen Sie dafür die Funktion `quantile(dat,seq())`. Setzen Sie den fehlenden Wert in "seq()" ein, um einen Vektor der Länge 100 zu erhalten.

```{r "4_4"}
percent95 = quantile(pcw95$ln_avwage, seq(0, 1, ___))
```

Diese Aufteilung muss nun für jedes Jahr des Datensatzes wiederholt werden.

**Aufgabe**: Führen sie den Chunk durch *check* aus.

```{r "4_5"}

pcw96 = dat_main %>%
  filter(year == 1996)%>%
  filter(avwage >= 3)
percent96 = quantile(pcw96$ln_avwage, seq(0, 1, 0.01))

pcw97 = dat_main %>%
  filter(year == 1997)%>%
  filter(avwage >= 3)
percent97 = quantile(pcw97$ln_avwage, seq(0, 1, 0.01))

pcw98 = dat_main %>%
  filter(year == 1998)%>%
  filter(avwage >= 3)
percent98 = quantile(pcw98$ln_avwage, seq(0, 1, 0.01))

pcw99 = dat_main %>%
  filter(year == 1999)%>%
  filter(avwage >= 3)
percent99 = quantile(pcw99$ln_avwage, seq(0, 1, 0.01))

pcw00 = dat_main %>%
  filter(year == 2000)%>%
  filter(avwage >= 3)
percent00 = quantile(pcw00$ln_avwage, seq(0, 1, 0.01))

pcw01 = dat_main %>%
  filter(year == 2001)%>%
  filter(avwage >= 3)
percent01 = quantile(pcw01$ln_avwage, seq(0, 1, 0.01))

pcw02 = dat_main %>%
  filter(year == 2002)%>%
  filter(avwage >= 3)
percent02 = quantile(pcw02$ln_avwage, seq(0, 1, 0.01))

```


Nun können die Unterschiede in jedem einzelnen Perzentil von Jahr zu Jahr ermittelt werden. Die Differenzen sollen in einem Datnsatz gespeichert werden. 

Dafür wird zunächst ein Datensatz erstellt, der sich an den Werten der Perzentile aus dem ersten Beobachtungsjahr 1995 richtet.

**Aufgabe**: Erstellen Sie einen Datensatz `diffperc` mittels der Funktion `data.frame`. Dieser soll zunächst die Werte aus `percent95` enthalten, welche durch `sort()` geordnet sind.

```{r "4_6"}
# Enter your code here.
```


Der Datensatz diffperc kann jetzt um die Differenzen innerhalb der Perzentile erweitert werden.

**Aufgabe**: Führen Sie den Code mit "check" aus.

```{r "4_7"}
diffperc = diffperc %>%
  mutate("percentile" = c(0:100),
         "diff96" = percent96-percent95,
         "diff97" = percent97-percent96,
         "diff98" = percent98-percent97,
         "diff99" = percent99-percent98,
         "diff00" = percent00-percent99,
         "diff01" = percent01-percent00,
         "diff02" = percent02-percent01)

```


Für die Betrachtungsweise der Auswirkungen durch die Einführung des Mindestlohns sind zwei Differenzen von besonderer Bedeutung. Daher sollen die Änderung des Lohns im Jahr vor der Einführung (diff99) mit der Änderung im Jahr nach der Einführung (diff00) in einem Liniendiagramm gegenübergestellt werden.

```{r "4_8"}

#Graphik
library(ggplot2)

diffperc = filter(diffperc, percentile < 76 & percentile > 0)
ggplot(diffperc)+
  geom_line(aes(x = percentile, y = diff99), colour = "blue", linetype = 2, linewidth = 0.8)+
  geom_line(aes(x = percentile, y = diff00), colour = "red", linewidth = 0.8)+
  geom_vline(xintercept = 13)+
  geom_vline(xintercept = 50)+
  xlab("Perzentile der Ausgangsdurchschnittslöhne")+
  ylab("Änderung des logarithmierten Durchschnittslohns")

```

#-Mögliche Fragen zum Schaubild

-Wieso logarithmierte Werte?
-Woher kommt der Piek nach unten?




## Exercise 3 DiD -- Difference in Differences

**Möglicher Inhalt**
- Wieso braucht man DiD
- Voraussetzungen gegeben? (parallel-Trend)
- Was sagt er aus
- Vorteil ggü. anderer Methoden
- Wie werden die jeweiligen Gruppen gewählt? (136f.)
  - Treatment Group Indikatoren = FAME + LFS + WERS (136)
  - T = 1 für avwage < 12.000 im Geschäftsjahr vor NMW Einführung 
  - Durchschnitt in T = 1 = 8400 => 3,90 pro Stunde (nah bei NMW = 3,60)  
  - Plausible Treatment-Wahl? (137D.), Fig. 1
- Was gibt es für andere Schätzmethoden?
- Diagramm Variablenbeeinflussung
- Placebo-Effekt (142f.)
  - Imaginäre Einführung NMW im April 1996

**Vorgehen**
- Kernergebnisse erkennen
- Ausgangspunkt: Mindestlohn + Unternehmensgewinne
- Regression aufbauen

**Stichwörter**
- Quasi-experimenteller Rahmen NMW (133)
- Händische DiD-Schätzungsformel (133)
- Parallel-Trend: Unterschiede wären gleich geblieben, wenn es kein Treatment gegeben hätte

**Mögliche Aufgaben**
- Treatmentgruppenwahl entwickeln: 3,60 pro Stunde -> Schnitt 8400 im Jahr bei Vollzeit (Arbeitszeiten GB aufdröseln)


Die Auswirkungen des Mindestlohns auf die Unternehmensgewinne können mit Hilfe der Difference-in-Differences-Methode - kurz **DiD** - beobachtet werden.

**DiD-Methode**
Die DiD-Schätzung ist häufig geeignet, um politische Maßnahmen empirisch zu beurteilen. Gerade mit Hinblick auf Lohnentwicklungen stellte die Methode bereits in der Vergangenheit eine wichtige Grundlage. So können beispielsweise die Einflüsse von Schocks und fixer Effekte abgefedert werden und so die Auswirkungen einzelner Maßnahmen besser beurteilbar machen. (Quelle???) (Angrist, J. D., & Pischke, J. S. (2009). Mostly harmless econometrics: An empiricist's companion. Princeton university press.)

**Sind die Voraussetzungen gegeben? (Quiz)**
- Parallele Trends


**Parallele Trends**
Eine relevante Voraussetzung für das Anwenden der DiD-Methode ist die Parallel-Trends-Assumption (PTA). Diese besagt, dass ohne die Einführung eines Treatments, in unserem Fall der Mindestlohn, die Linien der Kontroll- und Treatmentgruppe weitestgehend parallel liefen. 
Annähernd kann das überprüft werden, indem man sich die Trendlinien der beiden Gruppen vor Einführung des Treatments ansieht. (Quelle???)

**Code**
```{r "5_1"}
# Enter your code here.
```

```{r "5_2"}
# Enter your code here.
```
```{r "5_3"}
# Enter your code here.
```
```{r "5_4"}
# Enter your code here.
```
```{r "5_5"}
# Enter your code here.
```

Quiz: Erkennen Sie einen parallelen Trend?

(1) Ja
(2) Nein

```{r eval=FALSE}
# Run line to answer the quiz above
answer.quiz("3")
```

In unserer Betrachtungsweise ist kein eindeutig paralleler Trend zu erkennen. Aufgrund des kurzen Betrachtungszeitraums des Trends sollte diese Einschätzung aber auch mit Vorsicht genossen werden: Es wird sich auf Trends bezogen, die sich auf sechs Datenpunkte (1994-1999) stützen. Die Betrachtung eines größeren Zeitraums könnte hier eine genauere Betrachtung zulassen.
Bezüglich der PTA gibt es seitens der Autoren keine weiterführenden Analysen, eine Erwähnung wird innerhalb des Artikels vergeblich gesucht.


Bei der Difference in Difference (DiD) Methode werden die Daten anhand von zwei Kriterien unterteilt.
Zum einen wird entschieden, ob es sich um eine Pre-Treatment oder eine Post-Treatment Gruppe handelt.


Quiz: Ab welchem Zeitpunkt werden Daten der Post-Treatment Gruppe zugewiesen?

(1) 1999
(2) 2000

```{r eval=FALSE}
# Run line to answer the quiz above
answer.quiz("4")
```

Für eine DiD-Schätuung muss weiter eine Kontroll- und eine Treatmentgruppe definiert werden. In der Treatmentgruppe werden jene Unternehmen zusammengefasst, bei denen der Durchschnittslohn (avwage) im Jahr unter 12000 Pfund lag.
Die Kontrollgruppe umfasst Unternehmensdaten mit einem Durchschnittslohn zwischen 12000 und 20000 Pfund.


## Exercise 3.1 -- Wahl der Gruppen
Im Mittelpunkt der Mindestlohneinführung steht der Wert von 3,60 Pfund pro Stunde. Da unser Datensatz allerdings keine Daten zu jedem Arbeitnehmer enthält, müssen wir uns an die Wahl der Treatmentgruppe nähern.

```{r "6_1"}
  dat = read_dta('main_fame.dta')
```
Die Variable, die den Lohn innerhalb eines Unternehmens am Besten widerspiegelt ist hierbei "avwage". Hierüber wird sich auch im Artikel genähert. Dabei werden alle Unternehmen mit einem avwage =< 12000 in die Treatmentgruppe einsortiert. 
Um zu verstehen, warum sich für diesen Wert als Obergrenze entschieden wird ist es hilfreich, den Wert in Zusammenhang mit dem Stundenlohn zu bringen.
Dazu soll zunächst der durchschnittliche Lohn aller Unternehmen aus der Treatmentgruppe in der Pre-Policy Periode ermittelt werden.

**Aufgabe**: Setzen Sie die passenden Werte in die Lücken ein. (Hinweis: Avwage wird im Datensatz in 1000 Pfund angegeben)
```{r "6_2"}
mean_treat = dat %>%
  filter(avwage <= ___) %>%
  filter(year == ___) %>%
  summarise(round(mean(avwage)*1000,2))
mean_treat

```
```{r "6_3"}
mean_treat / 2000
```
Mit dieser Näherung kommt man in die Nähe des Mindestlohns. Dennoch ist dies auch mit Vorsicht zu genießen. Da die Wahl der Treatmentgruppe auf Durchschnittslöhne eines gesamten Unternehmens beruht, können große Ausreißer das Ergebnis beeinflussen. Es wird eine Vollzeitbeschäftigung vorausgesetzt, wobei der Anteil an Teilzeitarbeitarbeit bei knapp einem Viertel lag. (Quelle???)

Die Wahl der Treatmentgruppe kann allerdings weiter durch die Verwendung des WERS-Datensatzes untermauert werden. 
So kann die Lohnverteilung innerhalb eines Unternehmens mit dem Durchschnittslohn in Zusammenhang gebracht werden. Die Autoren kommen zu dem Schluss, dass 87% aller vom Mindestlohn profitierenden Arbeiter in Unternehmen arbeiten, in denen der jährliche Durchschnittslohn bei 12000 Pfund oder niedriger liegt. 
Wir wollen überprüfen, inwiwefern der Anteil an Lohnzahlungen unter 3,60 mit dem Durchschnittslohn zusammmenhängt.

**Figure 1**
```{r "6_4"}
dat_seq = read_dta('seq98.dta')
```

## Exercise 3.2 -- händische DiD-Berechnung

Mit einem Blick auf den Datensatz erkennt man, dass hierfür bereits Dummy-Variablen ertellt worden sind.

**Aufgabe**: Laden Sie erneut den bereits bekannten Datensatz, indem Sie lediglich "check" drücken.
```{r "7_1"}
dat = read_dta('main_fame.dta')
```

```{r "7_2"}
dat_table_DiD = dat %>%
  group_by(ctreat1, NMW)%>%
  filter(pp == 1) %>%
  summarise(mean_avwage = mean(avwage), mean_ln_avwage = mean(ln_avwage), mean_net_pcm = mean(net_pcm))
```

**Wieso wird der Dummy "pp" angewandt?**
In diesem Code fällt auf, dass der Datensatz um mehrere Einträge mit Hilfe des Dummys pp verkleinert wird.
Diese Vorauswahl wird von Seiten der Autoren getroffen (S. 135, (Verw. 14)): Dabei wird sich auf Unternehmen bezogen, deren Geschäftsjahr im Zeitraum April bis März läuft. Untersuchungen wurden ebenfalls für den gesamten Datensatz durchgeführt, die grundlegenden Ergebnisse ähneln sich dabei. Aufgrund diverser Regelungen in der britischen Berichterstattung sind kleinere Unternehmen von der Angabe bestimmter Daten befreit. Daher gibt es ein subsample. 

Werfen wir einen Blick auf die aussortierten Daten und überprüfen anhand der Beschäftigungszahlen, ob es Aufffälligkeiten gibt:

```{r "7_3"}
# Enter your code here.
```
Im Gesamten ist zu erkennen, dass die Daten, die sich nicht in der Auswahl befinden, breiter gestreut sind.
Wir erkennen einen Unterschied in den Beschäftigungszahlen der beiden Gruppen.
In Großbritannien sind **kleinere Unternehmen** von der Veröffentlichung bestimmter Daten befreit. Um eine vollumfängliche Analyse zu gewährleisten entscheiden sich die Autoren daher ein Unterbeispiel zu erstellen, in denen Daten vollumfänglich erfasst werden (S. 135).
Das schränkt allerdings auch die Bewertung ein, lenkt den Blick weg von kleineren Unternehmen und muss bei der Betrachtung der Ergebnisse bedacht werden. 



Nachdem die relevanten Daten des DiD zusammengefasst in der Tabelle "dat_table_DiD" vorhanden sind, können die Differenzen nun händisch berechnet werden.

Die Formel hierfür lautet 
***(y.post.treat - y.post.control) - (y.pre.treat - y.pre.control)***

**Aufgabe**: Werfen Sie zunächst einen Blick auf die erzeugte Tabelle und überlegen Sie, welcher Gruppe die jeweiligen Werte angehören. Lassen Sie sich dafür die oben erstellte Tabelle anzeigen und überprüfen Sie Ihre Eingabe mittels "check".
```{r "7_4"}


```


Quiz: Welche Spalte beschreibt die Kontroll- bzw. Treatmentgruppe?

(1) ctreat1
(2) NMW

```{r eval=FALSE}
# Run line to answer the quiz above
answer.quiz("5")
```


Quiz: Von welcher Gruppe ist die Rede, wenn NMW = 1 ?

(1) Pre-Treatment
(2) Post-Treatment

```{r eval=FALSE}
# Run line to answer the quiz above
answer.quiz("6")
```

**Aufgabe**: Weisen Sie den für die DiD Schätzung relevanten Variablen die passenden Tabelleneinträge aus "dat_table_DiD" zu.
```{r "7_5"}
# Weisen Sie den für die DiD Schätzung relevanten Variablen die passenden Tabelleneinträge aus "dat_table_DiD" zu.
y1.post.treat = dat_table_DiD$mean_ln_avwage[___]
y1.post.control = dat_table_DiD$mean_ln_avwage[___]
y1.pre.treat = dat_table_DiD$mean_ln_avwage[___]
y1.pre.control = dat_table_DiD$mean_ln_avwage[___]


```


Quiz: Wieso werden für den Durchschnittslohn logarithmierte Werte verwendet?

(1) a
(2) b
(3) c

```{r eval=FALSE}
# Run line to answer the quiz above
answer.quiz("7")
```


Quiz: Wieso gibt es in der Kontrollgruppe eine Obergrenze (20000 = Median)?

(1) a
(2) b
(3) c

```{r eval=FALSE}
# Run line to answer the quiz above
answer.quiz("8")
```
Neben des logarithmierten Durchschnittslohns wird auch der DiD-Schätzer der Nettorendite eines Unternehmens je Geschäftsjahr (net_pcm) berechnet.
Das geschieht analog zur obigen Schätzung.

**Aufgabe**: Werfen Sie erneut einen Blick auf die erstellte Tabelle und geben Sie nun die Zeilen ein, in denen der passende Wert steht.
```{r "7_6"}
y2.post.treat = dat_table_DiD$mean_net_pcm[___]
y2.post.control = dat_table_DiD$mean_net_pcm[___]
y2.pre.treat = dat_table_DiD$mean_net_pcm[___]
y2.pre.control = dat_table_DiD$mean_net_pcm[___]

```

Die Werte sind nun gespeichert und die DiDs können berechnet werden.

**Aufgabe**: Fügen Sie dem Code das Anzeigen der Ergebnisse hinzu und führen Sie den Code mittels "Check" aus.
```{r "7_7"}
DiD_ln_avwage = (y1.post.treat - y1.post.control) - (y1.pre.treat - y1.pre.control)
DiD_net_pcm = (y2.post.treat - y2.post.control) - (y2.pre.treat - y2.pre.control)
  
#Ergebnisse anzeigen

```

Durch die Einführung des Mindestlohns können wir sagen, dass dadurch in den beobachteten Unternehmen der Durchschnittslohn gestiegen ist. Zugleich ist zu erkennen, dass in jenen Unternehmen der Nettogewinn zurück gegangen ist.

Um diese Veränderung genauer bewerten zu können und tiefergehende Analysen zu ermöglichen, machen wir uns die Methode der Regression zu eigen.


## Exercise 3.3 -- DiD-Schätzung mittels Regression

**Theorie**
- Cluster-Robuste Standardfehler
  - Geclustert nach Regno (unternehmen)
- Genestete Daten

**DAG**

Um uns einen ersten Überblick über die Zusammenhänge der Variablen in unserer DiD-Schätzung zu verschaffen, sind die Directed Acyclic Graphs (DAGs) von Vorteil.
Führen Sie hierfür den Code mittels check aus und sehen Sie sich den Graphen an.
(https://cran.r-project.org/web/packages/ggdag/vignettes/intro-to-dags.html)
(https://r-causal.github.io/ggdag/)

```{r "8_1"}
# Enter your code here.
```
Hier sieht man warum der Effekt von treat1_NMW in Regression III so stark von dem in Regression IV abweicht. , nicht nur eine Regression mit der Interaktionsvariablen durchzuführen, sondern auch mit den beiden einzelnen Dummy-Variablen.

**Aufgabe**: Lesen Sie einen Auszug des bekannten Datensatzes dat_main ein, indem Sie den Code mit "check" ausführen.
```{r "8_2"}
dat_raw = read_dta('main_fame.dta')
dat = filter(dat_raw, pp == 1) 
```

```{r "8_3"}
# Enter your code here.
```

```{r "8_4"}
# Enter your code here.
```

```{r "8_5"}
# Enter your code here.
```

```{r "8_6"}
# Enter your code here.
```

```{r "8_7"}
# Enter your code here.
```






**Genestete Daten**
(Bryk, Raudenbush: Hierarchical Linear Models: Applications and Data Analysis Methods)
Die Werte der Variablen sind im obigen Fall als hoch signifikant gekennzeichnet. Allerdings sind die p-Werte fehlerhaft, da es sich bei den Daten teilweise um genestete Daten handelt. Genestete Daten liegen vor, wenn mehrere Daten zu einer übergeordneten Einheit zählen.
In unserem Fall haben wir Daten zum logarithmierten Durchschnittslohn (ln_avwage) über mehrere Jahre. Diese haben ein Unternehmen (regno) als übergeordnete Einheit.
Um Fehler bezüglich genesteter Daten zu verhindern, fügen wir Clusterrobuste Standardfehler ein.


Quiz: Nach welcher Variable soll geclustert werden?

(1) ln_avwage
(2) regno

```{r eval=FALSE}
# Run line to answer the quiz above
answer.quiz("3.3.1")
```

Nun fügen wir die Clusterrobusten Standardfehler ein und schauen, was sich dadurch verändert.

```{r "8_8"}
# Enter your code here.
```

**Clusterrobuste Standardfehler**

An den Werten der ist Variablen ist keine Veränderung zu erkennen. Allerdings haben sich die Werte der Standardfehler verändert.
Während man für ctreat1 und die Interaktionsvariable eine Erhöhung des P-Wertes vorfindet, ist eine Verringerung bei der Variablen NMW zu verzeichnen.

Um diese Veränderungen zu verstehen sehen wir uns an, was es generell mit clusterrobusten Standardfehlern auf sich hat:
(Angrist, 231ff)...
Variiert der Regressor nur innerhalb einer Clustergruppe, so kann der Standardfehler steigen (231)

---------------

**Ergebnisanalyse**

Die Variablen beschreiben die Veränderungen im Vergleich zum Pre-Policy Jahr, welche mit Constant beschrieben wird.
- Wie wirken die unterschiedlichen Variablen?
- Werte zuordnen

Quiz: Wenn Sie an die Werte aus der händischen Berechnung zurückdenken, sollte Ihnen der Wert einer Variablen bekannt vorkommen. Von welcher Variablen ist die Rede?

(1) ctreat1
(2) treat1_NMW
(3) NMW

```{r eval=FALSE}
# Run line to answer the quiz above
answer.quiz("3.3.2")
```

Bei treat1_NMW handelt es sich um den Interaktionsterm der beiden Dummyvariablen. Dieser beschreibt die einfache DiD-Schätzung unter der Berücksichtigung Cluster-Robuster Standardfehler je Unternehmen. Der Wert ist hoch signifikant.


Quiz: In welcher Einheit wird der DiD-Wert beschrieben?

(1) Pfund
(2) Prozent
(3) Prozentpunkte

```{r eval=FALSE}
# Run line to answer the quiz above
answer.quiz("3.3.3")
```


----------------



**NET_PCM**

Zur Betrachtung der Veränderung der Unternehmensgewinne gehen wir nach demselben Schema vor.

```{r "8_9"}
# Enter your code here.
```
-------------

Sehen wir uns weiter an ob es zu Veränderungen kommt, wenn wir auf bestimmte Effekte der Unternehmenswelt kontrollieren.

**Table 2, Panel A**
```{r "8_10"}
# Enter your code here.
```

```{r "8_11"}
# Enter your code here.
```

**Table 2, Panel B**


## Exercise 3.4 -- Imaginäre Mindestlohneinführung

- Sind die Veränderungen auf das Treatment zurückzuführen?
  - Vergleich zu Parallel-Trend
- Imaginäre Einführung am 1. April 1996
- Vergleich Datensätze: ff=0 vs. ff=1
- Table 3
- Figure 3


```{r "9_1"}
# Enter your code here.
```

```{r "9_2"}
# Enter your code here.
```
-> Nur Einträge bis 99 in ff1
ABER: 1994-1999 auch in ff0 vorhanden

```{r "9_3"}
# Enter your code here.
```
-> Anteil an pp==0 in ff0 deutlich höher als in ff1

```{r "9_4"}
# Enter your code here.
```


## Exercise 4 -- Einordnung des Artikels (weiterführende Überlegungen)

- EU-weiter Mindestlohn (Möglichkeiten, Chancen, Probleme)
- Unterschiede zu 1999 (Andere Rahmenbedingungen?, Brexit?)
- unberücksichtigte Variablen
- Auswirkung auf Beschäftigung
- weitere Artikel (andere Auswirkungen untersucht)
- Strukturen in Unternehmen

## Exercise Anregungen

- "Aber was sind die Produktionskosten - des Arbeiters, d.h. die Kosten, um den Arbeiter selbst zu produzieren?" / "Wert der Arbeit" (Kapital, 497)


## Exercise Probleme beim Code

- i. Dummyvariablen in Stata
- Intervallregression


## Exercise Aufgabentypen 

a) We often want to compute some summary statistic of a vector. For example:

```{r "13_a"}
x = 10:23
# Computing the sum of x
sum(x)
```

Now compute the mean of x.
```{r "13_a_2",optional=TRUE}
# Enter your code here.
```


```{r eval=FALSE}
# Run for additional info in the Viewer pane
info("useful functions for numeric vectors")
```



b) Let `y` be a vector that contains the squared elements of `x`, i.e. for each element $i$ we want $$y_i = x_i^2.$$ Then show `y`.
```{r "13_b"}
# Enter your code here.
```

c) Now use the function `qplot` from the package `ggplot2` to create a scatter plot of `x` against `y`. You can google `r qplot` to get the help for the function `qplot`.

```{r "13_c",optional=TRUE, dev='svg', fig.width=4}
library(ggplot2) # load ggplot2 package

# Enter your call to qplot here...
```



Quiz: What is the 'oddest' prime?

(1) 2
(2) 3
(3) 5
(4) 7

```{r eval=FALSE}
# Run line to answer the quiz above
answer.quiz("prime")
```

Note: A quiz as specified below only works in the shiny environment. If you want to design a quiz in an RMarkdown based RTutor problem set, you should use a chunk. E.g. as follows:

Which of the following numbers is the oddest prime? 2,3,5 or 7? Enter you solution in the code below and press "check".

```{r "13_c_2"}
# Enter your code here.
```

## Exercise Submitting your solution

To submit your solution please proceed as follows:

1. Scroll to the top and click on the icon with the bars <i class="fa fa-tasks fa-fw"></i> to see how many points you got so far. If you want to have more points you can try to solve the missing tasks.

2. If you want to submit click on the download button <i class="fa  fa-download fa-fw"></i> at the very right.

3. In the opened tab click the button "Download Submission File". Your browser should then download a file with the extension `.sub`.

4. Upload that downloaded file to your course management system like Moodle, as specified by your instructor.



